Salah Eddine MKHARBECH

139 Avenue de France 75013 Paris.

Tél: 06.95.84.58.19

Mail: salaheddine.mk8@gmail.com https://github.com/Mkharbech-dev https://portfolio-salah.netlify.app

Née le 20/01/1980 (42 ans)

Concepteur Développeur d'applications (Bac+4)

(En stage à la DILA du 14 mars 2022 au 6 mai 2022)

Profil: D'un naturel curieux, créatif et logique, j'ai acquis, grâce à mes expériences professionnelles, de nombreuses capacités très utiles pour devenir développeur telles que de la rigueur, une envie d'apprendre, un bon sens de l'organisation, une bonne capacité d'adaptation, de la patience et un bon esprit d'analyse.

Formations

2021 - 2022 : Stage tant que Développeur **Drupal** à La DILA, Paris15.

2021: Titre Concepteur, Développeur d'applications Bac+3 (JAVA, JAVA JEE), AFPA, Paris12.

2020 - 2021: Titre Développeur Web et Web Mobile Bac+2 (PHP, Symfony), Next-Formation, Paris.

2001 - 2003 : Diplôme de Technicien en Informatique bureautique (**OFFICE**).

2000 - 2001 : Baccalauréat Scientifique, Spécialité Sciences expérimentale Lycée Mokhtar Soussi, Maroc.

Langues: Arabe et Français courant, Italien fluide, Anglais et espagnol scolaire.

Compétences informatiques

Logiciels : Eclipse, Visual Studio Code, PHPMyadmin, Strat-Uml, Looping, Balsamiq, Microsoft Word, Microsoft Excel, Access et Open Office.

Langages: HMTL, CSS, JavaScript, Java SE, Java EE, SQL, PHP.

Frameworks/Bibliothèques: Bootstrap, JQuery, Java Swing, React-js, Symfony, Drupal.

Systèmes d'exploitation : Solides bases des environnements WINDOWS.

Expériences professionnelles

Mai 2018 – Avril 2021 : Agent de guichet au sein de la Poste, Paris Daumesnil 75012.

(3 ans) Compétences: Adaptabilité, relation client, écoute.

Avril 2013 - Mai 2018 : Préparatrice et distribution de courrier au PPDC 12, Paris 12ème.

(5 ans) *Compétences :* contact clients, esprit commercial.

Avril 2008 – Mars 2012 : Préparateur vendeur en centre commercial << Marjane>> Maroc.

(2 ans) *Compétences :* Responsable de rayon et vendeur, gestion de stock.

Centres d'intérêt

Sports: Running, marche, fitness.

Culture: Jeux de société, voyages, musique, bricolage.